【裁判字號】    99,小上,17
【裁判日期】    990927
【裁判案由】    給付承攬報酬
【裁判全文】
臺灣嘉義地方法院民事裁定              99年度小上字第17號
上  訴  人  固全營造工程股份有限公司
法定代理人  乙○○
被 上訴 人  家得汽車有限公司
法定代理人  甲○○
上列當事人間請求給付承攬報酬事件，上訴人對於中華民國99年
7月14日本院嘉義簡易庭99年度嘉小字420號第一審判決提起上訴
，本院裁定如下：
    主  文
上訴駁回。
第二審訴訟費用新臺幣壹仟伍佰元由上訴人負擔。
    理  由
一、按小額訴訟事件，對於第一審裁判之上訴，非以其違背法令
    為理由，不得為之；次按上訴狀內應記載上訴理由，表明下
    列各款事項：(一)原判決所違背之法令及其具體內容(二)依訴訟
    資料可認為原判決有違背法令之具體事實，民事訴訟法第43
    6 條之24第2項、第436條之25分別定有明文。又當事人於小
    額訴訟程序提起上訴，如依民事訴訟法第436之32條第2項準
    用同法第468 條規定，以第一審判決有不適用法規或適用法
    規不當為理由時，其上訴狀或理由書應有具體之指摘，並揭
    示該法規之條項或其內容；若係成文法以外之法則，應揭示
    該法則之旨趣；倘為司法院解釋或最高法院之判例，則應揭
    示該判解之字號或其內容；如以民事訴訟法第436之32條第2
    項準用同法第469條第1 款至第5款所列各款情形為理由時，
    其上訴狀或理由書，應揭示合於該條款之事實。上訴狀或理
    由書如未依此項方法表明者，或其所表明者，顯與上開法條
    規定不相合時，即難認為已對第一審判決之違背法令有具體
    之指摘，其上訴自難認為合法（最高法院71年度臺上字第31
    4 號判例意旨參照）。再者，當事人對於小額訴訟事件提起
    上訴時，按民事訴訟法第436條之24第2項、第436條之25 規
    定，其上訴非但應以違背法令為理由，並應具體表明原判決
    違背法令之事實及內容，是就此法律審性質而言，核與第三
    審處理程式相符，倘當事人提起小額訴訟第二審上訴，其上
    訴狀未依上揭規定，提出合於該條各款事由者，其未提出理
    由之效果及處理程序，自應準用同法第471條第1項之規定，
    即上訴人應於提起上訴後20日內，提出上訴理由書於原審法
    院，未提出者，毋庸命其補正，可逕以裁定駁回上訴。
二、上訴意旨略以：上訴人之員工蔡育仁駕駛車牌3985-US 號汽
    車（下稱系爭車輛）至被上訴人處欲更換變速箱機油，被上
    訴人向蔡育仁表示變速箱之電腦壞掉必須更換，蔡育仁乃將
    系爭車輛暫時放置被上訴人處，數天後，蔡育仁打電話向被
    上訴人詢問車子修理好了沒，被上訴人乃表示等電腦購入後
    尚會將車子開入中華賓士嘉義服務廠送修，然經上訴人向中
    華賓士查詢後始知被上訴人並無將系爭車輛駛入維修之紀錄
    ，且被上訴人迄今均無法提出有向廠商購買變速箱之購貨證
    明，足證被上訴人向上訴人表示變速箱電腦壞掉需更換之事
    實顯屬虛捏並有詐欺上訴人之嫌。又上訴人所有之系爭車輛
    既然無變速箱壞掉之事實，被上訴人亦無更換變速箱電腦之
    事實，被上訴人向上訴人請求承攬報酬自無理由，原審未詳
    查及傳訊證人蔡育仁即判決上訴人應給付承攬報酬，顯屬違
    誤，請求廢棄改判等語。
三、經查，本件上訴人對本院嘉義簡易庭99年度嘉小字第420 號
    小額訴訟所為之第一審判決，固於法定期間內提起上訴，然
    核其上訴狀所載內容，上訴人並未表明該判決有何違背法令
    之處及其具體內容，亦未提出訴訟資料指明原審判決究竟有
    何判決違背法令之處，難認其已依民事訴訟法第 436條之25
    規定，表明原判決所違背之法令及其具體內容。此外，上訴
    人復未於提起上訴後20日內補正原判決有何違背法令之理由
    書，揆諸上開說明，上訴人之上訴自難認為合法，並毋庸命
    其補正，應予駁回。
四、末按於小額訴訟之上訴程序，法院為訴訟費用之裁判時，應
    確定其費用額，民事訴訟法第436條之32第1 項、第436條之
    19第1項規定甚明。查本件上訴裁判費為新臺幣1,500元，應
    由上訴人負擔，爰併予確定。
五、據上論結，本件上訴為不合法，依民事訴訟法第436條之32
    第1項、第2項、第436條之19第1項、第444條第1項前段、第
    95條、第78條，裁定如主文。
中    華    民    國    99    年    9    月     27    日
             民事第一庭    審判長法  官  林芮伶
                                 法  官  林望民
                                 法  官  周俞宏
正本係照原本作成。
本裁定不得抗告。
中    華    民    國    99    年    9    月     27    日
                            書記官  劉怡欣

司法院資訊處製作；財團法人民間司法改革基金會備份。
